【裁判字號】    95,訴,2094
【裁判日期】    951124
【裁判案由】    勞保
【裁判全文】
臺北高等行政法院裁定
                                     95年度訴字第02094號
原      告  甲○○
被      告  勞工保險局
代  表  人  乙○○總經理）住.
訴訟代理人  丙○○
            丁○○
上列當事人間因勞保事件，原告不服行政院勞工委員會中華民
國95年4 月7 日勞訴字第0950005058號訴願決定，提起行政訴訟
，本院裁定如下：
    主  文
原告之訴駁回。
訴訟費用由原告負擔。
    理  由
一、本件被告代表人於訴訟繫屬中由史哲變更為蔡吉安，現為乙
    ○○，並已具狀聲明承受訴訟，合先明。
二、按訴願之提起，應自行政處分達到或公告期滿之次日起30日
    內為之。訴願事件，提起訴願逾法定期間或未於訴願法第57
    條所定期間內補送訴願書者，應為不受理之決定，分別為訴
    願法第14條第1 項及第77條第2 款所明定。
三、本件原告因勞保事件，係於民國（下同）94年12月12日收受
    勞工保險監理委員會94保監審字第2802號之審定書，此有掛
    號郵件收件回執附審定卷可稽。計其提起訴願之期間，應自
    94年12月13日起算，因原告住居於桃園縣，扣除在途期間3
    日，原計至95年1 月14日，因該日為星期六，故計至95年1
    月16日即已屆滿。惟原告遲至95年1 月25日始向行政院勞工
    委員會提起訴願，此有該會於訴願書之收文章可按，訴願決
    定以其訴願已逾法定不變期間，不予受理，自無不合。原告
    復對之提起行政訴訟，顯非合法，應予駁回。
四、原告雖謂依民法第179 條規定之請求權時效為十年，又請求
    依行政程序法51條規定延長期間一次，並請求依同法第15條
    申請回復原狀云云，惟按訴願期間係程序規定，應依訴願法
    相關規定辦理，自無適用民法實體規定之餘地。又行政程序
    法第51條第3 項規定「行政機關未能於前二項所定期間內處
    理終結者，得於原處理期間之限度內延長之，但以一次為限
    。」，係指行政機關對人民依法申請案件之「處理期間」可
    得延長一次，不包括人民之訴願期間，原告自不得引用該條
    請求延長訴願期間。至行政程序法第15條並非回復原狀之規
    定，同法第50條第1 項固規定：「因天災或其他不應歸責於
    申請人之事由，致基於法規之申請不能於法定期間內提出者
    ，得於其原因消滅後十日內，申請回復原狀。」，但本件原
    告未能於法定期間內提出訴願，並非因天災或其他不應歸責
    於原告之事由所致，自無該規定之適用，原告主張回復原狀
    云云，尚不足採。
五、依行政訴訟法第107條第1項第10款、第104條、民事訴訟法
    第95條、第78條，裁定如主文。
中    華    民    國    95    年    11    月    24    日
                     第二庭審判長法 官  徐瑞晃
                                 法 官  蕭惠芳
                                 法 官  畢乃俊
上為正本係照原本作成。
如不服本裁定，應於送達後10日內向本院提出抗告狀（須按他造
人數附繕本）。
中    華    民    國    95    年    11    月    24    日
                               書記官   簡信滇


司法院資訊處製作；財團法人民間司法改革基金會備份。
